【裁判字號】    91,上訴,1944
【裁判日期】    920409
【裁判案由】    違反槍砲彈藥刀械管制條例等
【裁判全文】
臺灣高等法院臺中分院刑事判決              民國九十一年度上訴字第一九四四號
    上  訴  人
    即  被  告  甲○○
右上訴人因違反槍砲彈藥刀械管制條例等案件，不服臺灣台中地方法院中華民國九十
一年九月卅日第一審判決（民國九十一年度訴字第一七四七號，起訴案號：臺灣台中
地方法院檢察署民國九十一年度偵字第九三四五號），提起上訴，本院判決如左：
    主      文
上訴駁回。
    事實及理由
一、本案經本院審理結果，認第一審判處上訴人未經許可持有可發射子彈具殺傷力之
    改造玩具手槍及以加害生命、身體之事，恐嚇他人致生危害於安全兩罪，前者處
    有期徒刑一年二月，併科罰金新臺幣伍萬元，後者處有期徒刑四月，應執行有期
    徒刑一年四月，罰金部分並諭知如易服勞役之折算標準，另宣告沒收該支具殺傷
    力之改造玩具手槍，認事用法以及量刑，核無違誤或不當，應予維持，並引用第
    一審判決書記載之事實、證據及理由（如附件）。
二、上訴意旨仍直承未經許可，持有可發射子彈具殺傷力之改造玩具手槍一支不諱，
    惟指摘原判決此部分量刑過重。對恐嚇危害安全罪部分，則仍否認之，而以當時
    並未亮槍云云，資為辯解，第查上訴人所觸犯槍砲彈藥刀械管制條例第十一條第
    四項之罪，其法定刑度為一年以上七年以下有期徒刑，併科新臺幣七百萬元以下
    罰金，是原審判決審酌上訴人違法持槍支，並以該槍恐嚇他人，嚴重影響社會治
    安及秩序及其犯罪動機、目的、手段、品行、智識程度、所生危害，犯後坦承部
    分犯行等一切情狀，量處上述刑度，尚稱罪刑相當，並無明顯失入情形，至恐嚇
    危害安全犯行部分，除已迭據被害人林人杰指證在卷外，復據上訴人於檢察官偵
    訊時，直承因林人杰催要買單，惹其不悅，乃故意拉上衣服露出槍把給林人杰看
    ，林人杰始沒反應等情，有筆錄可稽，罪證明確，其後空言翻異，洵無可取，上
    訴非有理由，應予駁回。又本件被告經合法傳喚，無正當理由未於審判期日到庭
    ，爰不待其陳詞，逕行判決，附此敘明。
三、據上論斷，應依刑事訴訟法第三百七十三條、第三百七十一條、第三百六十八條
    ，判決如主文。
本案經檢察官乙○○到庭執行職務。
中華      民      國      九十二  年      四      月      九      日
                                臺灣高等法院臺中分院刑事第二庭
                                      審判長法  官  羅  禮  政
                                            法  官  陳  欣  安
                                            法  官  蔡  聰  明
右正本證明與原本無異。
妨害自由罪部分不得上訴。
餘得上訴。
如不服本判決應於收受送達後十日內向本院提出上訴書狀，其未敘述上訴之理由者並
得於提起上訴後十日內向本院補提理由書（均須按他造當事人之人數附繕本）。
                                            書記官    錫  彬
中      華      民      國      九十二  年      四      月      十      日
                                                                        Ａ


司法院資訊處製作；財團法人民間司法改革基金會備份。
